【裁判字號】    98,上易,2841
【裁判日期】    990112
【裁判案由】    竊盜等
【裁判全文】
臺灣高等法院刑事判決                98年度上易字第2841號
上  訴  人  臺灣桃園地方法院檢察署檢察官
上  訴  人
即  被  告  丁○○
上  訴  人
即  被  告  己○○
被      告  甲○○
            戊○○
            丙○○
            庚○○
上列上訴人因被告等竊盜等案件，不服臺灣桃園地方法院98年度
易字第740號，中華民國98年8月31日第一審判決（起訴案號：臺
灣桃園地方法院檢察署98年度偵字第14923號、98年度偵字第
12399號、98年度偵字第12959號），提起上訴，本院判決如下：
    主  文
原判決關於丁○○、甲○○、戊○○、丙○○、庚○○、己○○
部分均撤銷。
丁○○結夥三人以上、攜帶兇器、毀越門扇、於夜間侵入住宅竊
盜，累犯，處有期徒刑貳年。扣案之鐵撬貳支及未扣案之螺絲起
子壹支、乙炔貳瓶、砂輪機壹台，均沒收。
甲○○結夥三人以上、攜帶兇器、毀越門扇、於夜間侵入住宅竊
盜，累犯，處有期徒刑貳年。扣案之鐵撬貳支及未扣案之螺絲起
子壹支、乙炔貳瓶、砂輪機壹台，均沒收。
戊○○結夥三人以上、攜帶兇器、毀越門扇、於夜間侵入住宅竊
盜，處有期徒刑壹年肆月。扣案之鐵撬貳支及未扣案之螺絲起子
壹支、乙炔貳瓶、砂輪機壹台，均沒收。
丙○○結夥三人以上、攜帶兇器、毀越門扇、於夜間侵入住宅竊
盜，處有期徒刑壹年肆月。扣案之鐵撬貳支及未扣案之螺絲起子
壹支、乙炔貳瓶、砂輪機壹台，均沒收。
庚○○結夥三人以上、攜帶兇器、毀越門扇、於夜間侵入住宅竊
盜，累犯，處有期徒刑壹年捌月。扣案之鐵撬貳支及未扣案之螺
絲起子壹支、乙炔貳瓶、砂輪機壹台，均沒收。
己○○結夥三人以上、攜帶兇器、毀越門扇、於夜間侵入住宅竊
盜，累犯，處有期徒刑壹年柒月。扣案之鐵撬貳支及未扣案之螺
絲起子壹支、乙炔貳瓶、砂輪機壹台，均沒收。
    事  實
一、丁○○前於民國（下同）94年間因違反毒品危害防制條例等
    案件，經臺灣臺北地方法院於95年2 月3 日以94年度訴字第
    1734號判處有期徒刑10月、4 月，並定應執行刑為有期徒刑
    1 年確定，復於95年間因違反毒品危害防制條例案件，經臺
    灣臺北地方法院於95年11月20日以95年度訴字第1487號判處
    有期徒刑1 年確定；上開罪刑再經臺灣臺北地方法院以96年
    度聲減字第1449號裁定各減為有期徒刑5月、2月及6 月，並
    定前二罪之應執行刑為有期徒刑6月確定。其於95年8月11日
    接續執行上開有期徒刑，於96年12月5 日因縮短刑期假釋出
    監並付保護管束，其保護管束迄於96年12月26日因屆滿而未
    經撤銷假釋，該未執行之刑以已執行完畢論；甲○○前於83
    年間因違反肅清煙毒條例案件，經臺灣桃園地方法院以83年
    度訴字第742 號判決有期徒刑3年6月確定，於87年8月7日縮
    短刑期假釋出監，於90年間又因違反槍砲彈藥刀械管制條例
    案件，再經臺灣桃園地方法院以88年度訴字第1264號判處有
    期徒刑2年、併科罰金新臺幣4萬元，嗣經本院以90年度上訴
    字第1309號判決撤銷原審判決，判處有期徒刑1年2月、併科
    罰金新臺幣4 萬元確定，上開假釋並經撤銷後接續執行（期
    間92年5 月28日至94年1月1日另執行流氓感訓後再執行殘刑
    ），甫於94年3月8日因縮短刑期執行完畢；庚○○前於94年
    間因竊盜案件，經臺灣板橋地方法院於94年12月15日以94年
    度易緝字第160 號判處有期徒刑10月確定，嗣經臺灣板橋地
    方法院以96年度聲減字第2220號裁定減為有期徒刑5 月確定
    ，其於95年6 月16日入監執行，又因其於94年間因施用毒品
    案件，經臺灣臺北地方法院95年度毒聲字第20號裁定送勒戒
    處所觀察、勒戒並借提執行後，因認有繼續施用毒品之傾向
    ，再經以95年度毒聲字第643 號裁定令入戒治處所施以強制
    戒治，而於96年7 月23日停止強制戒治出所而返還原監執行
    上開徒刑，甫於96年11月14日執行完畢而出監；己○○前於
    97年間因違反毒品危害防制條例案件，經臺灣臺北地方法院
    於97年7月21日以97年度簡字第2616號判處有期徒刑3月確定
    ，其於97年10月7 日入監執行，甫於98年1月6日執行完畢而
    出監。詎丁○○、甲○○、庚○○、己○○均不知警惕，緣
    楊慧明（所涉部分另由臺灣桃園地方法院檢察署檢察官偵查
    中）於97年底，由不明管道獲悉乙○○位於桃園縣蘆竹鄉○○路86號及88號3 樓住處（該住處為86號、88號兩門號雙拼
    為一之住宅）內置有價值不菲之財物及保險箱內置有鉅款，
    即與戊○○謀議召集熟識之慣竊，計畫利用乙○○出國期間
    入宅行竊，隨後戊○○乃於97年4 月下旬將上開資訊告知丙○○覓人行竊，丙○○乃將此訊息告知其女婿丁○○，要丁○○找同夥及工具一同前往行竊。後於98年5月6日某時，楊
    慧明帶同戊○○前往位於上該社區住處旁，並告知乙○○住
    宅位置及進出之路徑，並交給戊○○1 只複製過之門禁感應
    卡，嗣後楊慧明於98年5 月10日某時再以電話告知戊○○該
    人已出國，可以動手行竊。隨後丁○○、甲○○、丙○○、
    戊○○、庚○○及己○○等人乃共同意圖為自己不法之所有
    ，基於接續竊盜之犯意聯絡，以附表所示之共犯組合方式，
    先後於附表所示之時間，以附表所示之方式，侵入附表所示
    之地點，竊取如附表所示被害人之財物，得手後逃逸。嗣於
    98年6月8日下午4 時許，為警持拘票，在臺北市○○區○○
    路239巷口前拘提丁○○；於98年6月9日晚上8時30分許，在
    臺北市○○區○○街55巷28號1樓前拘提庚○○；於98年6月
    15日晚上6時許，在臺北市中山區○○○路123號之臺北戀汽
    車旅館618號房內拘提丙○○；於98年6月19日下午3 時45分
    許，在桃園國際機場第一航廈內拘提戊○○到案。另分別在
    丁○○使用之車牌號碼4962 -TN號自用小客車內及住處內扣
    得新臺幣12萬元（仟元鈔共120張）、開鎖工具5支、自製鑽
    頭1組、都彭打火機1個、帽子1頂及翡翠1顆等物；在庚○○
    臺北市○○區○○街55巷28號1樓住處扣得茶壺7支、金屬製
    煙斗5支、象牙製煙斗1支、礦石3塊、達摩木雕1 尊及玉器1
    只等物；在己○○臺北縣中和市○○路124 巷23號住處扣得
    神像木雕2尊等物。
二、案經乙○○訴由桃園縣政府警察局蘆竹分局報請臺灣桃園地
    方法院檢察署檢察官偵查起訴。
    理  由
壹、程序方面
    被告以外之人於審判外之言詞或書面陳述，除法律有規定者
    外，不得作為證據。被告以外之人於偵查中向檢察官所為之
    陳述，除顯有不可信之情況者外，得為證據。公務員職務上
    製作之紀錄文書、證明文書，除顯有不可信之情況外，亦得
    為證據。又按被告以外之人於審判外之陳述，雖不符刑事訴
    訟法第159條之1至第159條之4之規定，而經當事人於審判程
    序同意作為證據，法院審酌該言詞陳述或書面陳述作成時之
    情況，認為適當者，亦得為證據；當事人、代理人或辯護人
    於法院調查證據時，知有刑事訴訟法第159條第1項不得為證
    據之情形，而未於言詞辯論終結前聲明異議者，視為有前項
    之同意，刑事訴訟法第159條之1、第159條之5第1項、第2項
    分別定有明文。經查，本院相關之供述或非供述證據，並無
    顯不可信之情況，檢察官、被告於準備程序中對本案之供述
    （除被告丁○○於警詢之陳述外）、非供述證據均表示無意
    見而同意作為證據（本院卷第123 頁正面、背面），本院審
    酌各該證據作成之狀況，亦認為適當，依前揭規定，本案相
    關之供述、非供述證據，均有證據能力。
貳、實體方面
一、訊之被告丁○○、甲○○、戊○○、丙○○、庚○○、己○○對於上揭事實迭於警詢、偵查、原審、本院(被告丁○○
    於本院審理中未到庭)均坦承不諱，核與證人即告訴人乙○○、證人即同案被告丁○○、甲○○、戊○○、丙○○、庚○○、己○○之證述相符，另有卷附照片及被害人乙○○上
    開住處社區大樓錄影監視翻拍畫面、桃園縣政府警察局蘆竹
    分局初步現場勘察報告、現場勘察紀錄表、內政部警政署刑
    事警察局鑑驗書及通聯調閱查詢單等各1 份（台灣桃園地方
    法院檢察署98年度偵字14923號偵查卷(一)第106頁至第206 頁
    、卷(二)第6頁），並有扣案之贓款新臺幣12萬元、開鎖工具5
    支、自製鑽頭1組、都彭打火機1個、帽子1頂、翡翠1顆、茶
    壺7支、金屬製煙斗5支、象牙製煙斗1支、礦石3塊、達摩木
    雕1尊、玉器1只、神像木雕2尊、告訴人乙○○身分證1張、
    臺灣土地銀行南崁分行支票19張、臺灣土地銀行大安分行存
    摺1本、第一銀行麗山分行存摺1本、臺新銀行大直分行存摺
    2本及告訴人乙○○印章2顆等物，可資佐證，足認被告丁○○、甲○○、戊○○、丙○○、庚○○、己○○之自白與事
    實相符，本件事證明確，被告等上揭犯行均堪認定，應依法
    論科。
二、按刑法第321條第1項第3 款之攜帶兇器竊盜罪，係以行為人
    攜帶兇器竊盜為其加重條件，此所謂兇器，其種類並無限制
    ，凡客觀上足對人之生命、身體、安全構成威脅，具有危險
    性之兇器均屬之，且祇須行竊時攜帶此種具有危險性之兇器
    為已足，並不以攜帶之初有行兇之意圖為必要（最高法院79
    年台上字第5253號判例意旨參照）。查未扣案螺絲起子1 支
    及扣案之鐵撬2 支，為金屬材質，質地堅硬，鐵撬2 支長度
    分別為3 尺及2 尺半（各見臺灣桃園地方法院98年度偵字第
    12399號偵查卷(三)第10頁、卷(二)第74頁、第19頁），均係被
    告丁○○持以鑽挖開告訴人乙○○上址住處大門之鎖頭，業
    據被告丁○○供述在卷（原審卷第167頁背面）；另未扣案
    之乙炔2瓶（金屬瓶裝，質地堅硬，長各約35公分、寬各約
    直徑10公分）及砂輪機1台等，乃足以燃燒、破壞告訴人乙○○所有置於上開住處之保險箱，亦據被告丁○○、甲○○
    及庚○○等供承在卷（同上卷第194頁、第197頁背面），顯
    見共犯丁○○、庚○○所持之螺絲起子1支、鐵撬2支、乙炔
    2瓶及砂輪機1台等物，客觀上皆足對人之生命、身體、安全
    構成威脅，均係具有危險性之兇器無疑。再按附加於鐵門上
    之「掛鎖」，抑係鑲在鐵門上之鎖，如係前者，其鎖固屬安
    全設備；若係後者，該鎖即構成門之一部，加以毀壞，則應
    認係毀壞門扇（最高法院85年度台上字第5433號判決意指參
    照）。查共犯丁○○係持前開螺絲起子1支及鐵撬2支等物，
    破壞告訴人乙○○上開住處鑲在鐵門上之鎖，致令該鎖之功
    能盡失後，被告等人接而進入告訴人乙○○上開住處等情，
    業經被告丁○○坦認在卷（同上卷第167 頁），並有現場照
    片為證（臺灣桃園地方法院98年度偵字第14923號偵查卷(一)
    第167 頁），可認被告等人所為自屬毀越門扇無疑。另刑法
    上所謂結夥3 人以上係指有共同犯罪之故意，結為一夥而言
    ，把風行為，在排除犯罪障礙，助成犯罪之實現，在合同意
    思範圍內分擔犯罪行為之一部，故亦係共同正犯而應計入結
    夥之內，最高法院72年度台上字第3201號判決意旨亦可資參
    照。又98年5月11日、5月12日臺灣桃園地區之日出及日末時
    間分別為上午5時13分、晚間6時30分；上午5時13分、晚間6
    時31分，此有交通部中央氣象局中華民國98年日出日沒時刻
    表1紙附卷可佐（同上卷第179頁），足徵被告丁○○、甲○○、丙○○、戊○○及庚○○於附表編號1、2所示之犯罪時
    間應屬夜間無訛。是核被告丁○○、甲○○、丙○○、戊○○、庚○○、己○○所為，均係犯刑法第321條第1項第4 款
    、第3款、第2款、第1 款之結夥三人以上、攜帶兇器、踰越
    門扇、於夜間侵入住宅竊盜罪。被告丁○○、甲○○、丙○○、戊○○、庚○○及己○○等人，先後於如附表編號1至5
    所示5次加重竊盜犯行，於98年5月11日下午2時許至98年5月
    13日下午6 時許，均在同一地點即告訴人乙○○之上開住處
    所為，堪認其等係於密切接近之時地實施，且均侵害告訴人
    乙○○之同一財產法益，各行為之獨立性極為薄弱，依一般
    社會健全觀念，在時間差距上，難以強行分開，在刑法評價
    上，以視為數個舉動之接續施行，合為包括之一行為予以評
    價，較為合理，應各成立接續犯（最高法院86年台上字第32
    95號判例意旨參照），公訴意旨認被告丁○○、甲○○、丙○○、戊○○、庚○○等人所涉上開犯行為數罪，應予分論
    併罰，尚有未合。又被告丁○○、甲○○、庚○○如附表編
    號2 所示部分，因該被告等人無法打開告訴人乙○○之保險
    箱而致該次之加重竊盜犯行未能完成，雖僅止於未遂，惟被
    告丁○○、甲○○及庚○○同一之加重竊盜部分則已既遂，
    屬接續犯而為實質上一罪，自無從分割各別論擬，因之，均
    應論以情節較重之加重竊盜罪既遂一罪。被告丁○○、甲○○、丙○○、戊○○、庚○○、己○○間，均有犯意聯絡及
    行為分擔，均為共同正犯。另被告丙○○及戊○○雖未參與
    附表編號2、4、5部分犯行；被告庚○○雖未參與附表編號1
    、3、4部分犯行；被告己○○雖未參與附表編號1、2、3、4
    部分犯行，然附表編號1至5次加重竊盜犯行應論以接續犯之
    實質上一罪關係，已如上述，則共同被告丙○○、戊○○、
    庚○○、己○○已參與犯罪事實之一部，均應與其他共同被
    告就全部之犯罪事實負責，而論以同一罪名，附此說明。再
    被告丁○○、甲○○、庚○○、己○○等人，有如事實欄所
    示之犯罪科刑與執行紀錄，此有臺灣高等法院被告前案紀錄
    表1份在卷足參，其等均於有期徒刑執行完畢後，5年以內故
    意犯本件有期徒刑以上之本罪，均為累犯，均應依刑法第47
    條第1項規定加重其刑。
三、原審據以論科，固非無見。惟(一)檢察官起訴被告等於如附表
    所示之時間為上開竊盜行為，認犯意各別，行為互殊，請求
    予以分論併罰。原審則認附表編號1至5次加重竊盜犯行應以
    接續犯之一罪關係，而為實質上乙罪。惟原判決於事實欄內
    祇載明：「被告等共同意圖為自己之所有，基於竊盜之犯意
    聯絡，以附表所示之共犯組合方式，於附表所示之時間，以
    附表所示之方式，侵入附表所示之地點，竊取如附表所示被
    害人之財物，……」，並未敘明被告等以接續之犯意，為上
    開接續犯行，事實與理由有所矛盾。(二)法院為科刑判決時，
    對刑之量定，應以被告之責任為基礎，本於比例、平等及罪
    刑相當等原則，並審酌刑法第57條所列各款情狀為輕重之標
    準。查被告等共同竊取告訴人之現金、財物甚多，現金即高
    達數百萬，且於得手後即於短時間內花用殆盡，事後均未與
    告訴人和解或賠償，又依其等作案方式，顯係有計劃之闖空
    門，亦屬慣竊，對於同一被害人，先後接續5 次之加重竊盜
    犯行，對被害人財物搜括殆盡，所生危害甚鉅，衡酌被告等
    犯行，斟酌刑法第57條所列各款情形，宜對被告等科以中度
    刑以上之刑，而原判決僅對被告等科以低度刑，並對被告戊○○、丙○○均科以6 個月以下之徒刑，且諭知如易科罰金
    之折算標準，依上開說明，顯與比例、平等及罪刑相當之原
    則相悖，亦有未洽。被告丁○○、己○○上訴意旨，仍執陳
    詞，飾詞圖得從輕量刑，固不足取，惟檢察官執上述第二項
    為上訴理由，且原判決亦有上開可議之處，自屬無可維持，
    應由本院予以撤銷改判，爰審酌被告丁○○、甲○○、丙○○、戊○○、庚○○、己○○均值壯年，社會歷練均已豐富
    ，其等竟不思以正常管道賺取財物，而以此竊盜行徑為之，
    其等素行不端，被告丁○○、庚○○、己○○復有多次竊盜
    犯行，品行欠佳，被告等於犯後均已坦承犯行，已見悔意，
    並兼衡本件被告等人竊得之物價值不低，及其等犯罪之動機
    、目的、生活狀況、智識程度等一切情狀，認公訴人求處被
    告丁○○應執行有期徒刑4年、被告甲○○應執行有期徒刑4
    年、被告丙○○應執行有期徒刑2年6月、被告戊○○應執行
    有期徒刑2年6月、被告庚○○應執行有期徒刑2年6月、被告
    己○○應執行有期徒刑1年6月，稍屬過重，爰各量處如主文
    所示之刑，以示公允。扣案之鐵撬2支及未扣案之螺絲起子1
    支、乙炔2瓶及砂輪機1台，分別屬同案被告丁○○、庚○○
    所有，並為共犯等用以犯本件加重竊盜案件所用之物，螺絲
    起子1支、乙炔2瓶及砂輪機1 台，雖未扣案，但並無事證認
    已滅失，均應與扣案之鐵撬2 支一併依刑法第38條第1項第2
    款規定，宣告沒收之。另扣案之開鎖工具5支、自製鑽頭1組
    、門號分別為0000000000、0000000000、0000000000號行動
    電話3支（各含SIM卡1 枚）雖屬被告丁○○所有，然被非被
    告等用以犯本件竊盜案件所用之物，亦非屬違禁物；扣案之
    新臺幣12萬元（仟元鈔共120張）、都彭打火機1 個、帽子1
    頂、翡翠1顆、茶壺7支、金屬製煙斗5支、象牙製煙斗1支、
    礦石3塊、達摩木雕1尊、玉器1只、神像木雕2尊、被害人乙○○身分證1 張、臺灣土地銀行南崁分行支票19張、臺灣土
    地銀行大安分行存摺1本、第一銀行麗山分行存摺1本、臺新
    銀行大直分行存摺2本及被害人乙○○之印章2顆屬被害人乙○○所有，業經被害人乙○○領回，亦非屬違禁物，爰不另
    為沒收宣告之諭知，附此敘明。
四、被告丁○○經合法傳喚，無正當理由不到庭，爰不待其陳述
    ，逕行判決。
據上論斷，應依刑事訴訟法第371條、第369條第1項前段、第364
條、第299條第1項前段，刑法第28條、第321條第1項第1款、第2
款、第3款、第4款、第47條第1項、第38條第1項第2 款，刑法施
行法第1條之1第1項、第2項，判決如主文。
本案經檢察官鄭龍照到庭執行職務。
中    華    民    國    99    年    1     月    12    日
                  刑事第三庭  審判長法  官  陳博志
                                    法  官  劉興浪
                                    法  官  許文章
以上正本證明與原本無異。
不得上訴。
                                    書記官  蔡慧娟
中    華    民    國    99    年    1     月    12    日
附表：
┌──┬───┬────┬──────┬──────┬───┬────────┬──────────┐
│編號│ 共犯 │  時間  │    地點    │   手段     │被害人│   竊得物品     │    分工方式        │
│    │      │        │            │            │      │                │                    │
├──┼───┼────┼──────┼──────┼───┼────────┼──────────┤
│ 1  │丁○○│98年5 月│桃園縣蘆竹鄉│以螺絲起子1 │乙○○│洋酒、香菸、茶葉│丙○○及戊○○在社區│
│    │甲○○│11日下午│五福路86號及│支及鐵撬2支 │      │等物品          │外公園內把風等待，並│
│    │丙○○│2 時許至│88號3樓     │毀越鐵門（毀│      │                │由丙○○隨時以手機與│
│    │戊○○│晚上8 時│            │損部分，未據│      │                │丁○○聯繫，後來4人 │
│    │      │許      │            │告訴）後進入│      │                │將贓物搬上車後逃逸。│
│    │      │        │            │行竊        │      │                │                    │
├──┼───┼────┼──────┼──────┼───┼────────┼──────────┤
│ 2  │丁○○│98年5 月│同上        │利用上開鐵門│乙○○│                │丁○○、甲○○及鄭志│
│    │甲○○│12日凌晨│            │已遭毀壞之情│      │                │勇3人企圖燒開保險箱 │
│    │庚○○│2時 至4 │            │狀進入行竊，│      │                │，但燒了1個小時仍未 │
│    │      │時30分許│            │並攜帶乙炔。│      │                │打開而離去。        │
├──┼───┼────┼──────┼──────┼───┼────────┼──────────┤
│ 3  │丁○○│98年5 月│同上        │利用上開鐵門│乙○○│人民幣2 萬元、茶│丙○○及戊○○在社區│
│    │甲○○│12日上午│            │已遭毀壞之情│      │葉20幾包、白金煙│外公園內把風等待，並│
│    │丙○○│9時50 分│            │狀，攜帶砂輪│      │斗、番刀、港幣  │由丙○○隨時以手機與│
│    │戊○○│許至中午│            │機1 台進入行│      │3000 元 、身分證│丁○○聯繫，後來4人 │
│    │      │12 時 許│            │竊。並以98年│      │、土地銀行支票19│將左列贓物搬上車後逃│
│    │      │        │            │5 月11日晚間│      │張、土地銀行存摺│逸。另丁○○與甲○○│
│    │      │        │            │留置於現場之│      │1 本、第一銀行存│雖以左列方式打開保險│
│    │      │        │            │鐵撬2 支及攜│      │摺1 本、台新銀行│箱並發現保險箱內有現│
│    │      │        │            │帶之砂輪機打│      │存摺2 本、印章2 │有現金新臺幣280 萬元│
│    │      │        │            │開保險箱（毀│      │顆等物          │，惟因丁○○與甲○○│
│    │      │        │            │損部分，未據│      │                │商議共同獨吞該新臺  │
│    │      │        │            │告訴）。    │      │                │幣280 萬元，丁○○與│
│    │      │        │            │            │      │                │甲○○即商議先將保險│
│    │      │        │            │            │      │                │箱內之現金共新臺幣  │
│    │      │        │            │            │      │                │280 萬元及翡翠戒指1 │
│    │      │        │            │            │      │                │只（68克拉）留置於保│
│    │      │        │            │            │      │                │險箱內，嗣後再返回現│
│    │      │        │            │            │      │                │場取出共同獨吞。    │
│    │      │        │            │            │      │                │                    │
├──┼───┼────┼──────┼──────┼───┼────────┼──────────┤
│ 4  │丁○○│98年5 月│同上        │利用上開鐵門│乙○○│保險箱內之現金共│丁○○與甲○○返回現│
│    │甲○○│12日下午│            │已遭毀壞之情│      │新臺幣280 萬元及│場將上午以發現之現金│
│    │      │1時 許至│            │狀進入行竊。│      │翡翠戒指1 只（68│新臺幣280 萬元及翡翠│
│    │      │2時 許  │            │            │      │克拉）          │戒指1 只取出，由陳佑│
│    │      │        │            │            │      │                │在分得新臺幣140 萬元│
│    │      │        │            │            │      │                │及翡翠戒指1 只，吳佳│
│    │      │        │            │            │      │                │澤分得新臺幣140 萬元│
│    │      │        │            │            │      │                │。                  │
├──┼───┼────┼──────┼──────┼───┼────────┼──────────┤
│ 5  │丁○○│98年5 月│同上        │利用上開鐵門│乙○○│神像木雕2 尊、聚│因丁○○發現被害人洪│
│    │甲○○│13日下午│            │已遭毀壞之情│      │寶盆、銅壺、都彭│天贈尚未返回上開住處│
│    │庚○○│4時 許至│            │狀進入行竊。│      │打火機1個 、古董│，便與甲○○、庚○○│
│    │己○○│晚上6 時│            │            │      │、茶壺7隻 、金屬│等人，邀集有竊盜共同│
│    │      │許      │            │            │      │製煙斗5支 、象牙│犯意之己○○前往洪天│
│    │      │        │            │            │      │製煙斗1支 、礦石│贈住處內行竊及搬運左│
│    │      │        │            │            │      │3 塊、達摩木雕1 │列物品。由庚○○控制│
│    │      │        │            │            │      │尊、玉器1 只、帽│停車場出入口之鐵捲門│
│    │      │        │            │            │      │子1 頂等物品    │，再由甲○○負責攔停│
│    │      │        │            │            │      │                │彭昌陵所駕駛之車號  │
│    │      │        │            │            │      │                │163-XR號計程車駛入地│
│    │      │        │            │            │      │                │下停車場內，4 人將贓│
│    │      │        │            │            │      │                │物搬運上車後離去。  │
└──┴───┴────┴──────┴──────┴───┴────────┴──────────┘

司法院資訊處製作；財團法人民間司法改革基金會備份。
